【裁判字號】    92,訴,659
【裁判日期】    921106
【裁判案由】    毒品危害防制條例
【裁判全文】
臺灣桃園地方法院刑事判決                          九十二年度訴字第六五九號
    公  訴  人  臺灣桃園地方法院檢察署檢察官
    被      告  甲○○
右列被告因違反毒品危害防制條例案件，經檢察官提起公訴（九十一年度毒偵字第二
四五七號、第二八六四號），本院判決如左：
    主  文
甲○○連續施用第一級毒品，處有期徒刑柒月。扣案之海洛因壹包（驗餘淨重零點壹
參公克）沒收銷燬之，注射針筒壹支沒收。
被訴施用第二級毒品部分無罪。
    事  實
一、甲○○前因施用毒品案件，經本院以八十七年度毒聲字第一三七號裁定送觀察、
    勒戒後，認無繼續施用毒品傾向，經台灣桃園地方法院檢察署檢察官於民國八十
    七年七月六日以八十七年度偵字第九三七七號為不起訴處分確定。詎甲○○毒癮
    難卻，猶不知悔悟，竟基於施用第一級毒品之概括犯意，於九十一年九月十一日
    下午不詳時、同年十月十九日中午，分別在桃園縣中壢市○○○路健保局對面土
    地公廟附近某處、桃園市○○路附近游泳池廣場某處，以注射針筒滲入海洛因之
    方式，連續施用海洛因二次。嗣於同年九月十一日晚上九時三十分許，在桃園縣
    中壢市○○○路、榮民南路口處，為警查獲，經桃園地方法院檢察署檢察官檢察
    官諭知限制住居釋回後，復於同年十月十九日下午四時三十分許（公訴人誤載為
    四十五分），在桃園市○○○街、泰昌七街口處查獲，並扣得海洛因一包（驗餘
    淨重Ｏ點一三公克）及其所有供施用第一級毒品海洛因之注射針筒一支，迨經本
    院以九十一年毒聲字第三一Ｏ三號裁定送臺灣桃園看守所附設勒戒處所觀察、勒
    戒，認有繼續施用毒品傾向。
二、案經桃園縣警察局中壢分局及桃園分局報請臺灣桃園地方法院檢察署檢察官偵查
    起訴。
    理  由
壹、有罪部分：
一、右揭事實，業經被告甲○○於本院審理時坦承不諱，且被告被查獲所採集之尿液
    經送驗結果，均呈嗎啡陽性反應，此有桃園縣衛生局不法藥物尿液檢定書二紙、
    國防部憲兵司令部九十二年八月十四日（92）宇鑑字第一一三ＯＯ號鑑驗通知書
    一紙附卷可稽，另扣案之毒品送驗結果，成分為海洛因，亦有法務部調查局九十
    一年十一月十四日調科壹字第Ｏ八ＯＯＯ五八三五鑑定通知書一紙在卷可憑，並
    有被告所有供施用第一級毒品海洛因之注射針筒一支扣案可佐，是被告自白與事
    實相符，洵堪採信。又被告前因施用毒品案件，經本院以八十七年度毒聲字第一
    三七號裁定送觀察、勒戒後，認無繼續施用毒品傾向，經台灣桃園地方法院檢察
    署檢察官於民國八十七年七月六日以八十七年度偵字第九三七七號不起訴處分確
    定復因施用毒品案件，經本院以九十一年毒聲字第三一Ｏ三號裁定送臺灣桃園看
    守所附設勒戒處所觀察、勒戒，認有繼續施用毒品傾向等節，此有台灣高等法院
    被告全國前案紀錄表一份、臺灣桃園看守所附設勒戒處所九十二年一月二日桃所
    憲衛勒字第ＯＯ一九號函內附有無繼續施用毒品傾向證明書一紙在卷可按，從而
    其係前犯毒品案件經不起訴處分確定後，於五年內再犯本件犯行之情，亦足認定
    。是本件事證明確，被告犯行洵堪認定。
二、按海洛因為毒品危害防制條例第二條第二項第一款所規範之第一級毒品，被告甲
    ○○予以施用，核其所為係犯同條例第十條第一項之施用第一級毒品海洛因罪。
    其持有海洛因之低度行為為施用海洛因之高度行為所吸收，不另論罪。而其先後
    二次施用海洛因之行為，時間緊接，方法相同，觸犯構成要件相同之罪，顯係基
    於概括之犯意所為，為連續犯，應依刑法五十六條之規定，以一罪論，並加重其
    刑。爰審酌被告前經觀察、勒戒，仍不知悔改、警惕，猶繼續施用毒品，惟其施
    用毒品係自戕行為，尚無危害他人，且犯後已坦承犯行，犯後態度尚佳等一切情
    狀，量處如主文所示之刑。
三、扣案海洛因一包（驗餘淨重Ｏ‧一三公克），係查獲之毒品，應依毒品危害防制
    條例第十八條第一項前段規定沒收銷燬之。扣案之注射針筒一支，係被告所有供
    施用第一級毒品海洛因使用之器具，業據被告於警詢中供承在卷，爰依刑法第三
    十八條第一項第二款之規定宣告沒收。
貳、無罪部分：
一、公訴意旨另以：被告甲○○於九十一年九月十二日採尿前回溯九十六小時內某時
    刻，在台灣地區某不詳處，施用第二級毒品安非他命一次，嗣於同年九月十一日
    晚上九時三十分許，在桃園縣中壢市○○○路、榮民南路口處為警查獲，經採集
    被告尿液送驗，呈安非他命陽性反應，始悉上情。因認其涉犯毒危害防制條例第
    十條第二項之施用安非他命罪嫌。
二、按犯罪事實應依證據認定之，無證據不得認定其犯罪事實，刑事訴訟法第一百五
    十四條第二項定有明文。又認定不利於被告之事實，應憑積極證據，苟積極證據
    不足為不利於被告事實之認定時，即應為有利於被告之認定，最高法院三十年上
    字第八一六號判例可資參照。訊據被告堅決否認有右揭犯行，辯稱：伊僅施用海
    洛因，未施用安非他命等語。按本件公訴意旨認被告涉有右揭施用第二級毒品罪
    嫌，無非係以桃園縣衛生局之驗尿結果，為其論據。經查，被告於本案經警採集
    之尿液，經本院送國防部憲兵司令部複驗結果，呈安非他命陰性反應，有該部九
    十二年八月十四日（92）宇鑑字第一一三ＯＯ號鑑驗通知書一紙在卷足證。次按
    國防部憲兵司令部初步以酵素免疫分析法、液相萃取（溶劑萃取）前處理法檢驗
    、再以氣相層析質譜儀分析法檢驗確認，為目前最具公信力的檢驗方法，而桃園
    縣衛生局則係採酵素免疫分析法、ＴＯＸＩ—ＬＡＢ法檢驗，未以氣相層析質譜
    儀分析法檢驗確認，從而，應以國防部憲兵司令部之檢驗結果為可採。再佐以被
    告於前揭時、地為警查獲時，並未扣得安非他命或施用器具等物，是被告所辯：
    未施用安非他命等語，應堪採信。此外，復查無其他積極證據，足資認定被告有
    何公訴意旨所指之施用第二級毒品犯行，其犯行既屬不能證明，依上說明，自應
    為無罪之諭知。
據上論斷，應依刑事訴訟法第二百九十九條第一項前段、第三百零一條第一項，毒品
危害防制條例第十條第一項、第十八條第一項前段，刑法第十一條前段、第五十六條
、第三十八條第一項第二款，判決如主文。
本案經檢察官魏雯祈到庭執行職務。
中      華        民        國    九十二    年     十一   月     六     日
                                  臺灣桃園地方法院刑事第一庭
                                          審判長法官     吳爭奇
                                                法官     胡芷瑜
                                                法官     黃梅淑
右正本證明與原本無異。
如不服本判決，應於判決送達後十日內向本院提出上訴狀( 應附繕本 )，上訴於
臺灣高等法院。
                                                書記官   孫立文
中        華        民        國   九十二   年   十一   月    七    日
附論罪科刑依據之法條：
毒品危害防制條例第十條
施用第一級毒品者，處六月以上五年以下有期徒刑。
施用第二級毒品者，處三年以下有期徒刑。
毒品危害防制條例第十八條
查獲之毒品及專供製造或施用毒品之器具，不問屬於犯人與否，均沒收銷
燬之。但合於醫藥或研究之用者，得不予銷燬。
前項合於醫藥或研究用毒品或器具之管理辦法，由法務部會同行政院衛生
署定之。


司法院資訊處製作；財團法人民間司法改革基金會備份。
